# 公司豁免大股东债务的账务处理

提问人：蓝啦啦 时间：2020-11-13 08:05:07
陈版，想咨询一下公司豁免大股东的债务，是记“营业外支出”还是“资本公积”？
公司豁免大股东债务的背景是因为大股东曾将股权无偿赠与公司，后来发现还存在对公司的欠款，经其他股东同意，进行了豁免。

回答人：chenyiwei
如果该项豁免与当初的股权无偿赠与直接相关，则应将豁免的大股东债务借记“资本公积——资本溢价”，即作为权益性交易处理。

提问人：蓝啦啦 时间：2020-11-15 19:02:00
感谢陈版回复。如果与当初的股权无偿赠没有关系的话，是不是还应该记当期损益？

回答人：chenyiwei
要看有无商业实质及是否公允。否则还应按权益*易原则处理。